臺灣臺北地方法院小額民事判決
111年度店小字第358號
原      告  陳紹新  
被      告  劉高任  



訴訟代理人  許廷瑋  

上列當事人間損害賠償事件，原告提起刑事附帶民事訴訟，經本
院刑事庭裁定移送前來（110 年度審附民字第1996號），於民國
111年4月27日言詞辯論終結，本院判決如下：
    主      文
被告應給付原告新臺幣參萬元，及自民國一百一十年十一月五日
起至清償日止，按年息百分之五計算之利息。
原告其餘之訴駁回。
訴訟費用由被告負擔百分之三十，餘由原告負擔。
本判決得假執行；但被告如以新臺幣參萬元為原告預供擔保後，
得免為假執行。 
原告其餘假執行之聲請駁回。
    事實及理由
一、原告主張：
    被告於民國109 年5 月23日晚間8 時15分許，見原告在通訊
    軟體LINE群組發表留言，從該留言內容誤認原告係真實身分
    不詳、綽號「小寶」之直播團隊競爭對手，竟心生不滿，基
    於恐嚇危安之犯意，以「笑面虎」之帳號，登入LINE通訊軟
    體，對原告出言恐嚇稱：「我他媽今天本來是想敲斷1條腿
    而已，小寶，你他媽是覺得我智商只有120，還是覺得我長
    的像白癡？你他媽有種再多回我一句，1個字，一顆牙齒」
    等語(下稱系爭言詞)，被告未釐清事實就對原告為恐嚇言論
    ，使原告心生畏懼，爰依侵權行為之法律關係，請求被告賠
    償精神慰撫金新臺幣（下同）10萬元等語。並聲明：被告應
    給付原告10萬元，及自起訴狀繕本送達翌日起至清償日止，
    按年息百分之5 計算之利息；願供擔保，請准宣告假執行。
二、被告則以下情詞置辯:
　　被告確實有對原告為上開恐嚇言詞，兩造並不認識，係因被
    告認錯人才會有上開行為，而被告已受到刑事制裁，並無再
    提上訴，且為原告主動挑釁，原告應無心生畏懼之情事。並
    聲明：請求駁回原告之訴。
三、得心證之理由：
(一)原告主張被告於上開時間對原告以系爭言詞相加之事實,為
    被告所不爭執，堪以認定。而被告雖辯稱原告並無心生畏懼
    云云。然其系爭言詞用語強烈，指稱將加害原告之身體，依
    社會一般觀念，足以使人心生畏怖。參以被告所為，業經臺
    灣臺北地方法院檢察署檢察官以110 年度調偵緝字第85號提
    起公訴，並經本院以110 年度審簡字第1696號刑事判決認定
    被告犯恐嚇危安罪確定在案，有上開起訴書、判決書在卷可
    稽，並經本院核閱上開刑事案件卷證資料屬實，亦徵原告之
    主張為真實。而被告空言否認，就其所辯，未提出任何事證
    以實其說，自不足採信，是原告對於原告構成侵權行為應堪
    認定。　
(二)次按因故意或過失，不法侵害他人之權利者，負損害賠償責
    任；不法侵害他人之身體、健康、名譽、自由、信用、隱私
    、貞操，或不法侵害其他人格法益而情節重大者，被害人雖
    非財產上之損害，亦得請求賠償相當之金額，民法第184條
    第1項前段、第195 條定有明文。又慰撫金之賠償，其核給
    之標準固與財產上損害之計算不同，然非不可斟酌雙方身分
    資力與加害程度，核定相當之數額，此有最高法院51年台上
    字第223 號判決意旨可參。本件被告恐嚇原告之行為，致原
    告心生畏懼，不法侵害原告之人格法益，使原告精神受有痛
    苦，原告自得請求被告賠償其所受非財產上之損害即精神慰
    撫金。本院審酌被告行為侵害之嚴重性及原告精神上所受痛
    苦程度，另考量原告高職畢業，目前從事長照接送工作，經
    濟狀況普通；而被告高中畢業，目前擔任業務工作，經濟狀
    況普通（見本院111年4月27日言詞辯論筆錄）等一切情狀，
    認原告請求被告賠償其精神慰撫金10萬元尚屬過高，本院認
    應以3萬元為適當，逾此部分之請求，應予駁
　　回。
四、從而，原告依侵權行為之法律關係，請求被告給付3 萬元及
    自起訴狀繕本送達翌日即110年11月5日起至清償日止，按年
　　息百分之5 計算之利息，為有理由，應予准許，逾此部分之
　　請求，即屬無據，應予駁回。
五、本件事證已臻明確，兩造其餘攻擊防禦方法及所提之證據，
　　經核與判決之結果不生影響，爰不逐一論述，併此敘明。
六、本件原告勝訴部分，係適用小額程序所為被告敗訴之判決，
　　應依民事訴訟法第436 條之20規定，依職權宣告假執行；並
    依同法第436 條之23準用第436 條第2項，適用同法第392條
    第2 項規定，依職權宣告被告如預供擔保，得免為假執行。
    至原告其餘假執行之聲請，因訴之駁回而失所依據，應予駁
　　回。
七、又本件係原告提起刑事附帶民事訴訟，經本院刑事庭裁定移
    送民事庭者，依刑事訴訟法第504條第2項之規定，免納裁判
    費，且至本件言詞辯論終結時，亦未發生其他訴訟費用，本
    無確定訴訟費用額之必要，惟仍依民事訴訟法第79 條之規
    定，諭知訴訟費用之負擔，以備將來如有訴訟費用發生時，
　　得確定其負擔，併予敘明。
中　　華　　民　　國　　111 　年　　5 　　月　　13　　日
                  臺灣臺北地方法院新店簡易庭
                              法  官　張淑美 
以上正本係照原本作成。
對於本件判決如有不服，應於收受送達後20日內向本院提出上訴
書狀，上訴於本院合議庭，並按他造當事人之人數附具繕本。
當事人之上訴，非以判決違背法令為理由不得為之，上訴狀應記
載上訴理由，表明下列各款事項：
(一)原判決所違背之法令及其具體內容。
(二)依訴訟資料可認為原判決有違背法令之具體事實。
中　　華　　民　　國　　111 　年　　5 　　月　　13　　日
                              書記官  馮姿蓉